# 房产企业政府补助

提问人：heaven 丹 GO 时间：2019-05-21 09:55:28
请教陈版，政府对于房地产开发企业的项目建设补助资金（其项目有在建工程和开发成本，可以明确区分），应该计入递延收益吗？属于资产相关还是收益相关呢，又如何进行结转？

回答人：chenyiwei
根据《企业会计准则第 16 号——政府补助》，与资产相关的政府补助，是指企业取得的、用于购建或以其他方式形成长期资产的政府补助；与收益相关的政府补助，是指除与资产相关的政府补助之外的政府补助。所以，与在建工程相关的补助是与资产相关的；与开发成本相关的补助是与收益相关的。
但是，不论何种类型的补助，都要求采用系统、合理的方式体现出与作为补助对象的支出项目的配比关系，因此在收到时均应计入递延收益，到后续随着在建工程的转固和计提折旧，以及开发产品的完工出售，相应从递延收益转入损益，或者冲减固定资产成本等。